臺北高等行政法院裁定
                                      99年度訴字第2410號
原      告　王惠
被      告　臺灣高等法院
代　表　人　楊鼎章（院長）住同上
上列當事人間陳情事件，原告不服司法院中華民國99年11月25日
99年訴字第7 號訴願決定，提起行政訴訟，本院裁定如下：
    主　文
原告之訴駁回。
訴訟費用由原告負擔。
    理　由
一、按「原告之訴，有下列各款情形之一者，行政法院應以裁定
    駁回之。……十、起訴不合程式或不備其他要件者。」行政
    訴訟法第107 條第1 項第10款定有明文。又「人民因中央或
    地方機關對其依法申請之案件，予以駁回，認為其權利或法
    律上利益受違法損害者，經依訴願程序後，得向高等行政法
    院提起請求該機關應為行政處分或應為特定內容之行政處分
    之訴訟。」行政訴訟法第5 條第2 項定有明文。而所謂行政
    處分，係指行政機關就公法上具體事件所為之決定或其他公
    權力措施而對外直接發生法律效果之單方行政行為，此觀行
    政程序法第92條第1 項、訴願法第3 條第1 項規定自明。至
    行政機關所為單純事實之敘述（或通知）或理由之說明，既
    不因該項敘述或說明而生何法律上之效果者，自非行政處分
    ，人民即不得對之提起訴願（改制前行政法院44年判字第18
    號、62年裁字第41號判例參照）。
二、本件起訴意旨略以：原告主張臺灣高等法院法官劉坤典審理
    99年度上易字第291 號請求遷讓房屋事件時，顯有草率，及
    同院刑事第20庭審理99年度抗字第444 號交付審判案件，其
    刑事裁定違法，符合各級法院法官自律委員會實施要點第5
    點規定，違法之行政處分損害林玲玉違法任用，不依法送請
    銓敘部銓敘一案，法律上之利益云云，並聲明：(一)撤銷臺灣
    高等法院99年9 月17日院耀文速字第0990006096號函。(二)被
    告應將法官劉坤典辦案顯有草率一案送交法官自律委員會。
    (三)訴訟費用由被告負擔。
三、經查：原告於99年8 月31日向被告提出陳情，以民事庭劉坤
    典法官、刑事第二十庭辦案草率為由，請求送交法官自律委
    員會評議等情，有原告陳情書在卷可參，經被告以99年9 月
    17日院耀文速字第0990006096號函回覆，核該函內容係就原
    告99年8 月31日之陳情事項予以說明，其性質係屬單純之事
    實通知，並非就公法上具體事件所為之決定或其他公權力措
    施，且其對外亦未直接發生法律效果，故該函顯非行政程序
    法第92條第1 項及行政訴訟法第4 條所稱之行政處分，訴願
    決定不受理，並無違誤，原告對之提起行政訴訟，於法即有
    未合。又被告臺灣高等法院代表人為楊鼎章，原告誤植為吳
    水木，應予更正；至於原告主張損害林玲玉違法任用、不依
    法送請銓敘部銓敘一案，法律上之利益云云，該等事實並非
    原告99年8 月31日陳情之事項，且非被告99年9 月17日院耀
    文速字第0990006096號函之內容，復未經訴願程序，亦難認
    合法，併此敘明。
四、依行政訴訟法第107 條第1 項第10款、第104 條、民事訴訟
    法第95條、第78條，裁定如主文。
中　　華　　民　　國　　100 　年　　1 　　月　　28　　日
                   臺北高等行政法院第三庭
                             審判長法  官　許瑞助
                                   法  官  林玫君
                                   法  官  劉穎怡
上為正本係照原本作成。
如不服本裁定，應於送達後10日內向本院提出抗告狀（須按他造
人數附繕本）。
中　　華　　民　　國　　100 　年　　1 　　月　　28　　日
    　　  　　　　　　　    　     書記官  林苑珍